fr: Appareil électronique > Circuits imprimés et composants de circuits > Semi-conducteurs > Diodes: Ponts redresseurs; Diodes laser; Diodes électroluminescentes; Photodiodes; Diodes redresseuses; Diodes Schottky et à récupération rapide; Diodes Zener
da: Elektronik > Kredsløb og komponenter > Halvledere > Dioder: Bro – ensrettere; Laserdioder; Lysdioder; Fotodioder; Ensretterdioder; Schottky-dioder og dioder med hurtig gendannelse; Zener-dioder
ru: Электроника > Печатные платы и их компоненты > Полупроводники > Диоды: Мостовые выпрямители; Лазерные диоды; Светоизлучающие диоды; Фотодиоды; Выпрямительные диоды; Диоды Шоттки и диоды быстрого восстановления; Стабилитроны
sk-SK: Elektronika > Dosky plošných spojov a komponenty > Polovodiče > Diódy: Mostíkové usmerňovače; Laserové diódy; Svetlo emitujúce diódy; Fotodiódy; Usmerňovacie diódy; Schottkyho a rýchle diódy; Zenerove diódy
tr: Elektronik > Devre Kartları ve Bileşenleri > Yarıiletkenler > Diyotlar: Köprü Doğrultucular; Lazer Diyotları; Işık Yayan Diyotlar; Fotodiyotlar; Doğrultucu Diyotları; Schottky ve Hızlı İyileşme Diyotları; Zener Diyotları
nl: Elektronica > Printplaten en componenten > Halfgeleiders > Diodes: Bruggelijkrichters; Laserdiodes; Lichtemitterende diodes; Fotodiodes; Gelijkrichterdiodes; Schottky- en fast-recoverydiodes; Zenerdiodes
it: Elettronica > Circuiti stampati e componenti > Semiconduttori > Diodi: Raddrizzatori a ponte; Diodi laser; Diodi a emissione luminosa; Fotodiodi; Diodi raddrizzatori; Diodi Schottky e di recupero rapido; Diodi Zener
hu: Elektronika > Áramköri lapok és komponensek > Félvezetők > Diódák: Híd-egyenirányítók; Lézerdiódák; Fénykibocsátó diódák; Fotodiódák; Egyenirányító diódák; Schottky és gyors helyreállású diódák; Zener diódák
bg-BG: Електроника > Платки и компоненти > Полупроводници > Диоди: Мостови токоизправители; Лазерни диоди; Светодиоди; Фотодиоди; Токоизправителени диоди; Диоди на Шотки и бързо възстановителни диоди; Ценерови диоди
pt-BR: Eletrônicos > Componentes e placas de circuitos > Semicondutores > Diodos: Retificadores em ponte; Diodos laser; Diodos emissores de luz; Fotodiodos; Diodos retificadores; Diodos Schottky e de recuperação rápida; Diodos Zener
cs: Elektronika > Plošné spoje a součástky > Polovodiče > Diody: Můstkové usměrňovače; Laserové diody; Elektroluminiscenční diody; Fotodiody; Usměrňovací diody; Schottkyho a rychlé diody; Zenerovy diody
zh-TW: 電子器材 > 電路板和元件 > 半導體 > 二極體: 橋式整流器; 雷射二極體; 發光二極體; 光二極體; 整流二極體; 肖特基與快速恢復二極體; 齊納二極體
ja: 電子機器 > 回路部品 > 半導体 > ダイオード: ブリッジ整流器; レーザーダイオード; 発光ダイオード; フォトダイオード; 整流ダイオード; ショットキー・ファストリカバリーダイオード; ツェナーダイオード
de: Elektronik > Elektronische Leiterplatten & Bauteile > Halbleiter > Dioden: Brückengleichrichter; Laserdioden; Leuchtdioden; Fotodioden; Gleichrichterdioden; Schottky- und schnelle Erholungsdioden; Zenerdioden
ro-RO: Electronice > Plăci cu circuite și componente > Semiconductori > Diode: Punți redresoare; Diode laser; Diode emițătoare de lumină; Fotodiode; Diode redresoare; Diode Schottky și cu recuperare rapidă; Diode Zener
lt-LT: Elektronika > Grandynų plokštės ir komponentai > Puslaidininkiai > Diodai: Tiltiniai rektifikatoriai; Lazerio diodai; Šviesos diodai; Fotodiodai; Rektifikatorių diodai; Schottky ir greitojo atkūrimo diodai; Zenerio diodai
ko: 전자기기 > 회로 기판/구성품 > 반도체 > 다이오드: 브리지 정류기; 레이저 다이오드; 발광 다이오드; 포토다이오드; 정류 다이오드; 쇼트키 및 고속 회복 다이오드; 제너 다이오드
vi: Thiết bị điện tử > Linh kiện và bảng mạch > Bóng bán dẫn > Đi-ốt: Bộ chỉnh lưu cầu; Diode laser; Diode phát sáng (LED); Photodiode; Diode chỉnh lưu; Diode Schottky và phục hồi nhanh; Diode Zener
pl: Elektronika > Płyty drukowane i komponenty > Półprzewodniki > Diody: Prostowniki mostkowe; Diody laserowe; Diody elektroluminescencyjne; Fotodiody; Diody prostownika; Diody Schottky i szybkiego powrotu; Diody Zenera
sv: Elektronik > Kretskort och kretskomponenter > Halvledare > Dioder: Brygglikriktare; Laserdioder; Lysdioder; Fotodioder; Likriktardioder; Schottky- och snabbåterhämtningsdioder; Zenerdioder
hr-HR: Elektronika > Tiskane pločice i komponente > Poluvodiči > Diode: Mostni ispravljači; Laserske diode; LED diode; Fotodiode; Ispravljačke diode; Schottky i diode za brzi oporavak; Zener diode
zh-CN: 电子产品 > 电路板和组件 > 半导体 > 二极管: 桥式整流器; 激光二极管; 发光二极管; 光电二极管; 整流二极管; 肖特基和快恢复二极管; 齐纳二极管
el: Ηλεκτρονικά > Πλακέτες κυκλωμάτων & εξαρτήματα > Ημιαγωγοί > Δίοδοι: Ανορθωτές με γέφυρα; Δίοδοι laser; Δίοδοι εκπομπής φωτός; Φωτοδίοδοι; Δίοδοι ανόρθωσης; Δίοδοι Schottky & ταχείας ανάκτησης; Δίοδοι Zener
th: อิเล็กทรอนิกส์ > แผ่นและส่วนประกอบวงจร > สารกึ่งตัวนำ > ไดโอด: ไดโอดเรียงกระแสแบบบริดจ์; ไดโอดเลเซอร์; ไดโอดเปล่งแสง; โฟโตไดโอด; ไดโอดเรียงกระแส; ไดโอดชอตท์กีและฟื้นตัวเร็ว; ไดโอดซีเนอร์
es: Electrónica > Componentes y placas de circuitos > Semiconductores > Diodos: Rectificadores de puente; Diodos láser; Diodos emisores de luz; Fotodiodos; Diodos rectificadores; Diodos Schottky y de recuperación rápida; Diodos Zener
fi: Elektroniikka > Piirilevyt ja komponentit > Puolijohtimet > Diodit: Tasasuuntaajasilta; Laserdiodi; Valodiodi; Valodiodi; Tasasuuntaajadiodi; Schottky- ja pikatoimintadiodi; Zener-diodi
en: Electronics > Circuit Boards & Components > Semiconductors > Diodes: Bridge Rectifiers; Laser Diodes; Light Emitting Diodes; Photodiodes; Rectifier Diodes; Schottky & Fast Recovery Diodes; Zener Diodes
sl-SI: Elektronika > Vezja in komponente > Polprevodniki > Diode: Mostični usmerniki; Laserske diode; Svetleče diode; Fotodiode; Usmerne diode; Schottky in hitro obnovitvene diode; Zener diode
nb: Elektronikk > Kretskort og komponenter > Halvledere > Dioder: Brolikerettere; Laserdioder; Lysdioder; Fotodioder; Likeretter­dioder; Schottky- og hurtige gjenopprettingsdioder; Zenerdioder
pt-PT: Eletrónica > Placas de circuito e componentes > Semicondutores > Díodos: Retificadores em ponte; Díodos laser; Díodos emissores de luz; Fotodíodos; Díodos retificadores; Díodos schottky e de recuperação rápida; Díodos zener